【裁判字號】    99,抗,1271
【裁判日期】    991126
【裁判案由】    停止執行
【裁判全文】
臺灣高等法院民事裁定                  99年度抗字第1271號
抗  告  人  李永和
上列抗告人因與鄭淑俐等間停止執行事件，對於中華民國99年7
月14日臺灣新竹地方法院99年度聲字第261號裁定提起抗告，本
院裁定如下：
    主  文
抗告駁回。
抗告訴訟費用由抗告人負擔。
    理  由
一、按強制執行程序開始後，除法律另有規定外，固不停止執行
    ，惟於提起異議之訴時，法院因必要情形或依聲請定相當並
    確實之擔保，得為停止執行之裁定，此觀強制執行法第18條
    第1項、第2項之規定自明。又法院依強制執行法第18條第2
    項定擔保金額而准許停止強制執行之裁定者，該項擔保係備
    供債權人因停止執行所受損害之賠償，其數額應依標的物停
    止執行後，債權人未能即時受償或利用該標的物所受之損害
    額，或其因另供擔保強制執行所受之損害額定之，非以標的
    物之價值或其債權額為依據。
二、本件相對人鄭淑俐等於原法院聲請意旨略以：抗告人以臺灣
    臺北地方法院（以下稱臺北地院）97年度審重訴字第415號
    民事判決及確定證明書為執行名義，向該院民事執行處聲請
    以99年度司執字第5328號強制執行事件（以下稱系爭執行事
    件）對伊等名下之財產強制執行，惟上開執行名義所載債權
    業經清償而消滅，伊等並已向該院提起債務人異議之訴，爰
    依前揭規定，願供擔保聲請停止系爭執行事件之強制執行程
    序等語。
三、查抗告人於民國99年2月26日執臺北地院97年度審重訴字第4
    15號請求清償借款確定判決為執行名義，聲請對相對人鄭林
    桂英等之不動產強制執行，嗣相對人等於99年6月18日向原
    法院合併提起確認債權關係不存在及債務人異議之訴，有本
    院調閱原法院99年度司竹調字第4號卷附起訴狀及前開執行
    卷宗可證。依首開規定，相對人聲請於該債務人異議之訴判
    決確定前，系爭執行事件之強制執行程序應暫予停止，自應
    准許。又依首開說明，相對人應供擔保之金額，以抗告人於
    系爭執行事件請求執行之金額，因本件停止執行未能立即受
    償可能受到之損害為酌定標準。又遲延之債務，以支付金錢
    為標的者，債權人得請求依法定利率計算之遲延利息，民法
    第233條第1項亦有明定。則本件抗告人因停止執行未能立即
    受償可能受到之損害，即相當於法定遲延利息之損失。本件
    抗告人於系爭執行事件請求執行之金額為新臺幣（下同）71
    4萬100元，及其中650萬元自95年9月29日起至清償日止（算
    至99年2月26日聲請執行日）按年息9.75%計算之利息，並自
    95年9月29日起至清償日止（算至99年2月26日聲請執行日）
    ，按上開利率20%計付之違約金，共計266萬1,750元〔（6,5
    00,000×9.75%×3.5（3年4個月又28日，略以3.5年計算）+
    6,500,000×9.75%×20%×3.5）〕，暨訴訟費用6萬5,350元
    ，執行費用5萬7,120元，共計992萬4,320元（7,140,100+2,
    661,750+65,350+57,120），亦有系爭執行案卷可稽。而相
    對人提起債務人異議之訴之本案訴訟標的金額，既已逾150
    萬元，即得上訴第三審。則依各級法院辦案期限實施要點第
    2點、第7點、第8點規定，民事審判辦案期限第一審為1年4
    月、第二審為2年、第三審為1年，共須時4年4月，依此計算
    ，則抗告人因停止執行系爭執行程序可能受到相當法定遲延
    利息之損害約為214萬8,615元(9,924,320×5%×4.33，元以
    下四捨五入)。原法院所核定之擔保金額為253萬元，尚難認
    為過低，抗告意旨以原法院酌定之擔保金額過低，應以其原
    債權約定之年息9.75%計算利息損害云云，指摘原裁定不當
    ，聲明廢棄，非有理由，應予駁回。
四、據上論結，本件抗告為無理由，爰裁定如主文。
中    華    民    國    99    年    11    月    26    日
                    民事第十庭
                        審判長法  官  鄭雅萍
                              法  官  徐福晉
                              法  官  詹文馨
正本係照原本作成。
本裁定除以適用法規顯有錯誤為理由外，不得再抗告。如提起再
抗告，應於收受後10日內委任律師為代理人向本院提出再抗告狀
。並繳納再抗告費新台幣１千元。
中    華    民    國    99    年    11    月    30    日
                              書記官  洪秋帆

司法院資訊處製作；財團法人民間司法改革基金會備份。
